# 烦请陈版：拨冗帮我解惑《企业会计制度》与税法财税差异及进口设备税收政策变化

提问人：samtpe 时间：2010-02-28 05:46:24
2010-2-26 《企业会计制度》与税法对于「成本、费用及营业外收支」之财税差异
2010-2-12 Q：进口设备历年来之税收政策变化

回答人：chenyiwei
回复 楼主 samtpe 的帖子第一个问题，似乎范围太大了。以前看到过一篇《〈小企业会计制度〉与税法差异详解》的文章（在视野文库里），可以参考。 第二个问题，对于进口设备，尤其是外商投资企业的进口设备相关的税务政策，不是特别清楚，可能以下一些政策是比较相关的： 关于调整进口设备税收政策的通知（国发[1997]37号） 关于研发机构采购设备税收政策的通知（财税[2009]115号） 国家税务总局关于印发《研发机构采购国产设备退税管理办法》的通知（国税发[2010]9号） 关于来料加工装配厂转型为法人企业进口设备税收问题的通知（财关税[2009]48号）

回答人：chenyiwei
回复 藤椅 samtpe 的帖子第二问中可能涉及的规定是：《关于调整部分进口税收优惠政策的通知》（财税[2002]146号）。